臺灣臺南地方法院民事裁定
111年度破字第4號
聲  請  人  祝好興業有限公司

法定代理人  蕭文惠  

代  理  人  李瑞仁律師
上列聲請人聲請宣告破產事件，本院裁定如下：
    主  文
聲請駁回。
聲請程序費用由聲請人負擔。
    理  由
一、本件聲請意旨略以：聲請人因近年來經濟不景氣、業務競爭
    激烈、疫情關係導致入不敷出，逐漸借貸周轉，然利息沉重
    ，無法負擔。至民國110年開始，各債權人紛紛前來討債，
    然聲請人已無可供清償之財產，確已無清償能力，爰依破產
    法第57條規定，聲請宣告破產等語。
二、按破產，對債務人不能清償債務者，宣告之；破產，除另有
    規定外，得因債權人或債務人之聲請宣告之，破產法第57條
    、第58條第1項分別定有明文。次按債務人之資產如已不足
    清償稅捐等優先債權，他債權人更無受償之可能，倘予宣告
    破產，反須優先支付破產財團之管理、分配所生之費用及破
    產管理人之報酬等財團費用，使破產財團之財產更形減少，
    優先債權人即稅捐機關等之債權將減少分配或無從分配，其
    他債權人更無在破產程序受分配之可能，顯與破產制度之本
    旨不合（最高法院98年度第4次民事庭會議決議意旨參照）
    。是法院就破產之聲請，應依職權為必要之調查，倘債務人
    確係毫無財產可構成破產財團，或債務人之財產不敷清償破
    產財團費用、破產財團債務及稅捐等優先債權，縱勉強以裁
    定宣告債務人破產，其他債權人已無藉由破產程序受到任何
    清償之可能，而無從依破產程序清理其債務時，即無進行破
    產程序之必要，此有破產法第148條及前揭最高法院民事庭
    會議決議之意旨足資參照。
三、經查：
(一)本件觀之聲請人提出之財產狀況說明書、全國財產稅總歸戶
    財產查詢清單（見本院卷第19、79頁），可知聲請人除自陳
    中國信託商業銀行帳戶內尚有新臺幣（下同）1,232元外，
    名下並無任何財產，是聲請人可構成本件破產財團之財產，
    依卷內資料所示僅有1,232元。
(二)此外，聲請人提出之債務人清冊（見本院卷第47頁），為無
    （0元）。而聲請人主張其為債務人部分之債務總額為174萬
    元，有債權人清冊附卷為憑（見本院卷第35、36頁，尚不包
    含其為連帶保證人之債務部分）。是以，聲請人之前述資產
    顯無可供組成破產財團用以清償前揭債務之可能。
(三)綜上，本院審酌聲請人現有之資產僅1,232元，顯不足以清
    償稅費，遑論清償其他優先及普通債權人之債權，若再宣告
    破產，尚須優先支付破產財團之管理、變價及分配所生之費
    用等財團費用，將使破產財團財產更形減少，並無實益，且
    與破產制度之本旨不符，是依前揭說明，本件難認有破產之
    實益及必要。從而，本件聲請人聲請破產，為無理由，應予
    駁回。
四、依破產法第5條，民事訴訟法第95條、第78條，裁定如主文
    。　　
中　　華　　民　　國　　111 　年　　4 　　月　　29　　日
                  民事第五庭  法　官  吳金芳
以上正本係照原本作成。
如對本裁定抗告須於裁定送達後10日內向本院提出抗告狀，並繳
納抗告費新臺幣1,000 元（須附具繕本）。　　　
中　　華　　民　　國　　111 　年　　4 　　月　　29　　日
                              書記官  李崇文